臺灣彰化地方法院刑事判決　　　　　　　　96年度訴字第43號
公　訴　人　臺灣彰化地方法院檢察署檢察官
被　　　告　甲○○
上列被告因偽造文書等案件，經檢察官提起公訴（九十五年度偵
字第九七０八號），被告於準備程序中就被訴事實為有罪之陳述
，經告以簡式審判之旨，並聽取意見後，本院合議庭裁定由受命
法官獨任進行簡式審判程序，判決如下：
    主    文
甲○○竊盜，處有期徒刑月，如易科罰金，以新臺幣壹仟元折
算壹日；又行使偽造私文書，足以生損害於他人，處有期徒刑
月，如易科罰金，以新臺幣壹仟元折算壹日，信用卡簽帳單商店
存根聯上偽造之「乙○○」署押壹枚沒收。應執行有期徒刑伍月
，如易科罰金，以新臺幣壹仟元折算壹日，信用卡簽帳單商店存
根聯上偽造之「乙○○」署押壹枚沒收。
    犯罪事實
一、甲○○意圖為自己不法之所有，於民國九十五年十月二十日
    十二時十五分許，在其位於彰化縣福興鄉社尾村浮景巷十三
    之五號住處客廳，乘其弟乙○○疏於注意之際，徒手竊取乙
    ○○所有之黑色皮包一個（內有彰化銀行提款卡、彰化銀行
    ＶＩＳＡ信用卡、富邦銀行ＶＩＳＡ信用卡、富邦銀行ＭＡ
    ＳＴＥＲ信用卡、身分證、機車駕照、面額新臺幣《下同》
    一萬六千三百四十元支票各一張及現金四千元）得手。甲○
    ○旋另基於偽造私文書復持以行使及意圖為自己不法所有之
    詐欺取財犯意，於同日十三時三十一分許，持竊得之乙○○
    富邦銀行ＭＡＳＴＥＲ信用卡一張，至羅順通所經營、址設
    彰化縣鹿港鎮○○路一七七號之「信成銀樓」特約商店，向
    不知情之羅順通購買價格八千一百七十七元之金戒指一只，
    並將上開富邦銀行ＭＡＳＴＥＲ信用卡交付予羅順通刷卡結
    帳，而在二聯式信用卡簽帳單商店存根聯之顧客簽名欄上，
    偽造「乙○○」簽名一枚，以確認金額，再提出行使而交與
    羅順通，以供核對信用卡背面簽名之同一性，使羅順通陷於
    錯誤，誤以為甲○○為該富邦銀行ＭＡＳＴＥＲ信用卡之合
    法持卡人而允其刷卡消費，因而詐得金戒指一只，足生損害
    於乙○○、信成銀樓、富邦銀行、財團法人聯合信用卡處理
    中心對於信用卡簽帳管理之正確性。甲○○取得前揭金戒指
    後，復於同日十三時四十分許，持至趙高達所經營、位於同
    縣鎮○○路二一九號之「勝珍銀樓」，以六千五百五十元之
    價格，變賣予不知情之趙高達。嗣因乙○○於同日十四時二
    十分許，接獲富邦銀行通知前開信用卡消費，發覺有異而報
    警處理，為警循線於同日十七時四十分許在甲○○上址住所
    查獲，並在其機車置物箱內扣得乙○○所有之黑色皮包一個
    、彰化銀行提款卡、彰化銀行ＶＩＳＡ信用卡、富邦銀行Ｖ
    ＩＳＡ信用卡、富邦銀行ＭＡＳＴＥＲ信用卡、身分證、機
    車駕照、面額一萬六千三百四十元支票各一張，始悉上情。
二、案經乙○○訴由彰化縣警察局鹿港分局報告臺灣彰化地方法
    院檢察署檢察官偵查起訴。
    理　　由
一、上揭竊盜、行使偽造私文書、詐欺取財之犯罪事實，業據被
    告甲○○於警詢、偵查、本院準備程序及審理時坦承不諱，
    並經證人即被害人乙○○、「信成銀樓」負責人羅順通、「
    勝珍銀樓」負責人趙高達於警詢時證述綦詳，且有贓物認領
    保管單、贓物暫時保管單、簽帳單各一張及彰化縣金銀珠寶
    商業同業公會金飾買入登記簿一份、照片五幀附卷可稽，復
    有扣案乙○○所有之黑色皮包一個、彰化銀行提款卡、彰化
    銀行ＶＩＳＡ信用卡、富邦銀行ＶＩＳＡ信用卡、富邦銀行
    ＭＡＳＴＥＲ信用卡、身分證、機車駕照、面額一萬六千三
    百四十元支票各一張得佐，足證被告之自白與事實相符。本
    案事證明確，被告犯行堪以認定。
二、核被告所為，係犯刑法第三百二十條第一項之普通竊盜罪、
    同法第二百十六條、第二百十條之行使偽造私文書罪、同法
    第三百三十九條第一項之詐欺取財罪。被告於簽帳單上偽造
    「乙○○」之署押，係偽造私文書之部分行為，及偽造該簽
    帳單私文書後進而行使，其偽造之低度行為應為行使之高度
    行為所吸收，皆不另論罪。又其盜刷他人信用卡之行為，係
    以一行為侵害數法益同時觸犯行使偽造私文書罪及詐欺取財
    罪，為想像競合犯，應依刑法第五十五條規定，從法定刑較
    重之行使偽造私文書罪處斷。被告所犯前開竊盜罪、行使偽
    造私文書罪間，犯意各別，行為互殊，應予分論併罰。爰審
    酌被告正值青年，未思以勞力獲取報酬，竟僅因貪圖小利，
    竊取其弟之皮包，並盜刷信用卡，以獲取不法財物，其行為
    絕非可取，然兼衡其犯罪之動機、目的，所得財物價值非鉅
    、犯罪手段尚屬平和及其犯後坦承犯行，頗知悔悟，態度良
    好等一切情狀，分別量處如主文所示之刑，並均諭知易科罰
    金之折算標準，併依刑法第五十一條第五款定其應執行刑及
    易科罰金之折算標準，以示懲儆。
三、再者，被告用以詐欺取財之偽造書類，既已交付予被害人收
    受，則該物非屬被告所有，除偽造書類上偽造之印文、署押
    ，應依刑法第二百十九條予以沒收外，依同法第三十八條第
    三項之規定，即不得再對各該書類諭知沒收，最高法院四十
    三年臺上字第七四七號判例意旨參照。經查：被告於上開時
    地，在刷卡消費時所偽造之信用卡簽帳單商店存根聯，因已
    交付特約商店「信成銀樓」，非被告所有，不予宣告沒收，
    惟其上偽造之「乙○○」署押一枚（一式二聯，僅商店存根
    聯需持卡人簽名，另一聯即持卡人存根聯不需簽名，亦無複
    寫），不問屬於犯人與否，應依刑法第二百十九條之規定宣
    告沒收。至上開信用卡簽帳單之持卡人存根聯一紙，未據扣
    案，又非屬違禁物，為免日後執行困難，爰不予宣告沒收。
據上論斷，應依刑事訴訟法第二百七十三條之一第一項、第二百
九十九條第一項前段，刑法第三百二十條第一項、第二百十六條
、第二百十條、第三百三十九條第一項、第五十五條、第四十一
條第一項前段、第五十一條第五款、第二百十九條，刑法施行法
第一條之一，判決如主文。
本案經檢察官黃淑媛到庭執行職務。
中    華    民    國    96    年  　1     月    31　  日
                  刑事第四庭    法  官  周　莉　菁
以上正本證明與原本無異。
如不服本判決，應於判決送達後十日內向本院提出上訴狀( 須附
繕本 )。
告訴人或被害人對於判決如有不服具備理由請求檢察官上訴者，
其上訴期間之計算係以檢察官收受判決正本之日期為準。
中    華    民    國    96    年  　1     月    31　  日
                                書記官  黃　當　易
附錄本判決論罪科刑法條：
刑法第三百二十條第一項：
  意圖為自己或第三人不法之所有，而竊取他人之動產者，為竊
  盜罪，處五年以下有期徒刑、拘役或五百元以下罰金。
刑法第二百十六條：
  行使第二百十條至第二百十五條之文書者，依偽造、變造文書
  或登載不實事項或使登載不實事項之規定處斷。
刑法第二百十條：
  偽造、變造私文書，足以生損害於公眾或他人者，處五年以下
  有期徒刑。
刑法第三百三十九條第一項：
　意圖為自己或第三人不法之所有，以詐術使人將本人或第三人
　之物交付者，處五年以下有期徒刑、拘役或科或併科一千元以
　下罰金。
